# 请教陈版，关于黄金开采企业采矿权和探矿权的入账及其摊销

提问人：hrtsex 时间：2013-05-28 12:39:25
关于黄金开采企业采矿权和探矿权的入账及其摊销，对采矿款的处理看法比较一致，但对探矿权的处理就存在不同意见了啊！
一、采矿权在“无形资产”核算，可按储量和每年的开采量进行分摊；
二、对于探矿权的入账及其摊销，有的是放在“无形资产”（如山东黄金，但未披露如何摊销），个人是比较倾向于在“在建工程”核算，主要原因： 1 、勘探工程未达到预计使用状态时摊销是不合理的； 2 、探矿权的年限比较短（但可以延续），不好确定摊销原则。
不知陈版的意见如何？如探矿权在“无形资产”核算，如何摊销比较合适呢？

回答人：chenyiwei
基本赞同你的意见。探矿权实际上是一项尚未达到可供使用状态的矿区权益资产，其性质类似于在建工程，即使确认为无形资产，也不具备摊销的条件和基础。

提问人：hrtsex 时间：2013-06-04 21:59:53
回复 chenyiwei 的帖子
陈版，如果旧的储量报告的储量已经开采完了，但新的储量报告还没有出来，在这种情况下，采矿权就应该摊销完毕了，余额为零吗？

回答人：chenyiwei
这取决于前期摊销时所依据的总产量估计。如果虽然尚无准确的新的储量报告，但可以对其作出一定估计的，也可在计算单位产量摊销额时预留一部分金额，留到后续开采新的储量报告中的储量时再摊销。

提问人：lxch119 时间：2013-06-04 22:10:19
回复 chenyiwei 的帖子
陈版，那一直不摊销和不合适吧？

回答人：chenyiwei
按产量法摊销的情况下，只要有正常生产的产量，就有摊销额。